---
title: "Le marché d'occasion de l'automobille"
subtitle: "Substituabilité entre les types de véhicules"
author: "Ainouche Mourad & Bettega Paul"
date: "8 novembre 2017"
output: 
  revealjs::revealjs_presentation:
    theme: sky
    highlight: pygments
    center: true
---

# Présentation des données

## Source

> - source: https://www.kaggle.com/orgesleka/used-cars-database/dataOn
> - Base de données sur le marché de l'occasion automobille en allemagne
> - Données datant de 2016
> - Données récolté a partir des informations fournit par les vendeurs

## Première Aperçu

```{r, echo=FALSE, warning=FALSE, message=FALSE}
library(tidyverse)
library(knitr)
source("C:/Users/bettega/Documents/informatique/bettegar.R")
d <- read_csv("automobille/autos_2.csv")
kable(resume(d))
```

# Statistiques descriptives

## Le prix

```{r, echo=FALSE, warning=FALSE}
summary(d$price)
```

## abtest

```{r, echo=FALSE, warning=FALSE}
recap_facteur(d$abtest)
```

## Le type de véhicule

```{r, echo=FALSE, warning=FALSE}
recap_facteur(d$vehicleType)
```

## Année d'enregistrement

```{r, echo=FALSE, warning=FALSE}
recap_facteur(d$abtest)
```

## Type de boite

```{r, echo=FALSE, warning=FALSE}
recap_facteur(d$gearbox)
```

## Le Nombre de chevaux

```{r, echo=FALSE, warning=FALSE}
summary(d$powerPS)
```

## model

```{r, echo=FALSE, warning=FALSE}
recap_facteur(d$model)
```

## Le nombre de Kilomètre

```{r, echo=FALSE, warning=FALSE}
summary(d$kilometer)
```

## Type d'énergie consommé

```{r, echo=FALSE, warning=FALSE}
recap_facteur(d$fuelType)
```

## La Marque

```{r, echo=FALSE, warning=FALSE}
recap_facteur(d$brand)
```

## La présence de dégats non-réparé

```{r, echo=FALSE, warning=FALSE}
recap_facteur(d$notRepairedDamage)
```

# La Sélection de l'échantillon

## Les étapes de la sélection

> - Sélectionner les variables pertinantes pour l'analyse
> - Recoder les valeurs abhérantes en valeur manquantes
> - Supprimer les individues pour lequelles il nous manques des informations
> - Recoder certaines variables

## Les variables sélectionnées

- Le prix
- l'année d'enregistrement du véhicule
- la puissance de la voiture
- le nombre de kilomètre
- la marque et le type de véhicule
- le modèle du véhicule

## Autres information sur le vehicule

- le type d'énergie utilisée
- le type ABS
- le type de boite
- présence de dégats non réparé

## Les valeurs abhérantes

- les prix > à 16900€ ou < à 500€
- les puissances > 292 HSP ou = 0 HSP
- l'année d'enregistrement et antérieur à 1983 ou postérieur à 2016

## variable recodée

 On a recodé la variable type de combustible utilisé, en raison de la présence de nombreuse modalité très peut représenté dans l'échantillon.
Ces modalitées on donc était regroupé dans une catégorie "Autre".
  
# Le prix des véhicules 

## type de véhicule

```{r, echo=FALSE}
type <- ggplot(data = d, aes(vehicleType, price, fill=vehicleType)) + 
  geom_boxplot() +
  ggtitle("Distribution du prix des véhicule en fonction du type de véhicule")
type
```

## type d'énergie utilisé par le véhicule

```{r, echo=FALSE}
fuel <- ggplot(data = d, aes(fuelType, price, fill=fuelType)) + 
  geom_boxplot() +
  ggtitle("Distribution du prix des véhicule en fonction du type d'énergie qu'il utilise")
fuel
```

## Dégats non réparé

```{r, echo=FALSE}
dommage <- ggplot(data = d, aes(notRepairedDamage, price, fill=notRepairedDamage)) + 
  geom_boxplot() +
  ggtitle("Distribution du prix des véhicule en fonction du type d'énergie qu'il utilise")
dommage
```

## Type de véhicule

```{r, echo=FALSE}
marque <- ggplot(data = d, aes(brand, price, fill=brand)) + 
  geom_boxplot() +
  ggtitle("Distribution du prix des véhicule en fonction du type de véhicule")
marque
```

## Année d'enregistrement du véhicule

```{r, echo=FALSE, message=FALSE}
year <- ggplot(data = d, aes(yearOfRegistration, price)) +
  geom_smooth() +
  ggtitle("Prix des vehicules en fonction de l'année d'enregistrement")
year
```

## Nombre de Kilomètre

```{r, echo=FALSE, message=FALSE}
kilom <- ggplot(data = d, aes(kilometer, price)) +
  geom_smooth() +
  ggtitle("Prix des vehicules en fonction du nombre de kilomètre du vehicule")
kilom
```

## Nombre de chevaux

```{r, echo=FALSE, message=FALSE}
power <- ggplot(data = d, aes(powerPS, price)) +
  geom_smooth() +
  ggtitle("Prix des vehicules en fonction du nombre de chevaux moteur")
power
```